【裁判字號】    97,訴,1817
【裁判日期】    971219
【裁判案由】    毒品危害防制條例
【裁判全文】
臺灣基隆地方法院刑事判決              97年度訴字第1817號
公  訴  人  臺灣基隆地方法院檢察署檢察官
被      告  甲○○
                    （另案於臺灣基隆監獄執行中）
上列被告因毒品危害防制條例案件，經檢察官提起公訴（97年度
毒偵字第2807號），被告於準備程序進行中，就被訴事實為有罪
之陳述，經本院合議庭裁定由受命法官獨任進行簡式審判程序，
判決如下：
    主  文
甲○○施用第一級毒品，累犯，處有期徒刑柒月。
    事  實
一、甲○○前因施用毒品案件，經2 次觀察、勒戒後，均認無繼
    續施用毒品之傾向，分別於民國88年2月25日及89年3月16日
    執行完畢釋放出所，並先後經臺灣基隆地方法院檢察署檢察
    官以88年度偵字第1077號及89年度毒偵字第269 號不起訴處
    確定分，復因於觀察、勒戒執行完畢釋放5 年後再行施用第
    一級毒品案件，經觀察、勒戒後，因認有繼續施用毒品之傾
    向，經本院以96年度毒聲字第115 號裁定令入戒治處所強制
    戒治，於97年1 月17日因無繼續強制戒治之必要而執行完畢
    ，復經前開檢察署檢察官以97年度戒毒偵字第2 號不起訴處
    分；另因販賣毒品案件，經臺灣高等法院以89年度上訴字第
    3148號判決判處有期徒刑4 年，復經最高法院以90年度台上
    字第750號判決駁回上訴確定，於93年3月18日假釋出監並付
    保護管束，於94年3 月19日保護管束期滿未經撤銷假釋而視
    為執行完畢（構成累犯）。
二、詎甲○○不知悔改，基於施用第一級毒品海洛因之犯意，於
    97 年9月3日上午8、9時，在基隆市○○區○○街177 巷158
    號住處，將第一級毒品海洛因摻水倒入針筒內，以注射身體
    靜脈血管之方式，施用第一級毒品海洛因1 次（起訴書誤繕
    被告施用毒品之時間、地點，方式，業據蒞庭檢察官當庭更
    正）。嗣於同日下午，因其係毒品列管人口，在基隆市○○
    區○○街177 巷口，為警查獲，並通知其至警局採尿送驗，
    結果呈毒品嗎啡陽性反應而查知上情。
三、案經基隆市警察局第四分局報告臺灣基隆地方法院檢察署檢
    察官偵查起訴。
    理  由
一、本件被告所犯者非為死刑、無期徒刑、最輕本刑為3 年以上
    有期徒刑之罪或高等法院管轄第一審案件，其於準備程序進
    行中，先就被訴事實為有罪之陳述，經告知其簡式審判程序
    之旨，並聽取公訴人及被告之意見後，本院依刑事訴訟法第
    273條之1第1 項之規定，裁定由受命法官獨任進行簡式審判
    程序，且依同法第273條之2規定，簡式審判程序之證據調查
    ，不受第159條第1項、第161條之2、第161條之3、第163 條
    之1及第164條至第170條規定之限制，合先敘明。
二、前揭犯罪事實，業據被告於本院準備程序及審理時坦承不諱
    ，又經被告同意，為警查獲後所採集之尿液經送驗後，呈現
    嗎啡、可待因陽性反應，此有列管毒品人口尿液檢體採集送
    驗紀錄表、台灣檢驗科技股份有限公司濫用藥物檢驗報告各
    乙份附卷可稽，且參之以酵素免疫分析或薄層定性分析等方
    式為初步篩檢者，檢驗結果雖有相當程度偽陽性之可能，然
    以氣（液）相層析、質譜分析之儀器為交叉確認者，檢驗結
    果出現偽陽性之機率則極低，因而具有公信力，核足為對涉
    嫌人不利之認定；尤以「毒品施用後於尿液、血液中可檢出
    之最大時限，與施用劑量、施用頻率、施用方式、施用者飲
    水量之多寡、個人體質、代謝情況、檢體收集時間點及所用
    檢測方法之靈敏度等因素有關，因個案而異。依據Clarke's
    Isolati on Identification of Drugs第二版記載，血液中
    藥物之半衰期（濃度減半所需時間）分別為古柯鹼0.7- 1.5
    小時、海洛因3分鐘（其代謝物為嗎啡2-3小時）、嗎啡2-3
    小時、大麻20 -36小時、安非他命12小時（當尿液偏酸性時
    ，為4-8小時）、甲基安非他命9小時、Ketamine2- 4小時，
    而MDMA約8.49小時。一般於尿液中可檢出之最大時限，古柯
    鹼為施用後1-4天、海洛因2-4天、嗎啡2-4天、大麻1- 10天
    、安非他命1-4天、甲基安非他命1-5天、MDMA 1-4天、MDA1
    -4天、Ketamine2- 4天。」此曾經行政院衛生署藥物食品檢
    驗局以92年7月23日管檢字第0920005609 號函釋在案，足認
    被告自白與犯罪事實相符，其犯罪事證明確，犯行洵堪認定
    ，應依法論科。
三、查海洛因係毒品危害防制條例第2條第2項第1 款所定之第一
    級毒品，核被告所為係犯毒品危害防制條例第10條第1 項之
    施用第一級毒品罪。被告持有第一級毒品海洛因之低度行為
    ，應為施用第一級毒品之高度行為所吸收，不另論罪。再被
    告有事實欄所載之論罪科刑執行完畢情形，有臺灣高等法院
    被告前案紀錄表乙份附卷足憑，其於前案執行完畢後5 年內
    ，故意再犯本件有期徒刑以上之罪，為累犯，依刑法第47條
    第1 項規定加重其刑。爰審酌被告曾有施用毒品之前科仍不
    知戒除，惟犯罪後坦承犯行，且所犯之施用毒品犯行乃戕害
    自己身心健康，並未危及他人等一切情狀，量處如主文所示
    之刑。
據上論斷，應依刑事訴訟法第273條之1第1項、第299條第1 項前
段，毒品危害防制條例第10條第1 項，刑法第11條前段、第47條
第1項，判決如主文。
本案經檢察官乙○○到庭執行職務。
中    華    民    國    97    年    12     月  19     日
                  刑事第四庭法  官   周霙蘭
以上正本證明與原本無異。
如不服本判決應於收受本判決後10日內向本院提出上訴書狀，其
未敘述上訴理由者，並得於提起上訴後10日內向本院補提理由書
狀（均須按他造當事人之人數附繕本）「切勿逕送上級法院」。
中    華    民    國    97    年    12     月  19     日
                            書記官   呂明龍
附錄本案所犯法條：
毒品危害防制條例第10條：
I施用第一級毒品者，處 6 月以上 5 年以下有期徒刑。
II施用第二級毒品者，處 3 年以下有期徒刑。


司法院資訊處製作；財團法人民間司法改革基金會備份。
